# 求助对外处置长期股权投资时投资收益确认条件

提问人：ivan_hx 时间：2013-10-25 14:06:14
{:funk:}求助：对外处置长投，确认认投资收益的的条件是在几号准则进行规定和讲解？好像准则里边就没有相应的规定，收入准则明确说长投等问题不在该准则规范......而长投准则里边好像就没有明确长投处置时确认投资收益的标准。 求助陈版主以及各位好汉。

回答人：chenyiwei
一般的做法是反向运用企业合并准则应用指南第二条所给出的购买日／合并日五项判断标准，购买方取得控制权的时点也就是处置方丧失控制权的时点。 另外也可在一定程度上参考销售商品收入的确认原则，以标的股权所有权上的主要风险和报酬转移给受让方，不再以股东身份享有股东权利和承担作为股东的义务，且转让价款已经确定的时点作为处置收益确认时点。这一原则与前面相比的适用范围更加广泛，不仅仅是针对丧失控制权的情形。